【裁判字號】    95,上易,357
【裁判日期】    950830
【裁判案由】    損害賠償等
【裁判全文】
臺灣高等法院民事判決                 95年度上易字第357號
上  訴  人      丙○○
被上訴  人      迪士特科技有限公司
兼法定代理人    乙○○
共同訴訟代理人  丁○○
上列當事人間損害賠償等事件，上訴人對於中華民國95年3月8日
臺灣台北地方法院95年度訴字第 347號第一審判決提起上訴，經
本院於95年8月16日言詞辯論終結，判決如下：
    主  文
上訴駁回。
第二審訴訟費用由上訴人負擔。
    事實及理由
一、上訴人起訴主張：訴外人甲○○積欠上訴人新臺幣（下同）
    700,000元，上訴人以臺灣士林地方法院92年度湖小字第252
    號、92年度士簡字第 566號民事判決為執行名義，聲請臺灣
    台北地方法院93年度執字第 16601號強制執行事件，扣押甲
    ○○在被上訴人迪士特科技有限公司（下稱迪士特公司）之
    出資額，惟迪士特公司法定代理人即被上訴人乙○○竟聲明
    異議，且不實陳報甲○○在迪士特公司之出資已於92年1月
    間轉讓而無任何出資，使上訴人受有債權無法受償之損害，
    被上訴人乙○○執行公司業務，實有侵害上訴人之權利，而
    應與迪士特公司連帶賠償等情。爰依侵權行為法律關係、公
    司法第二十三條第二項規定，求為判決：(一)被上訴人迪士特
    公司、乙○○應連帶給付上訴人700,000元，其中100,000
    元自91年12月19日起、600,000元部分自92年1月6日起，均
    至清償日止，按年息百分之五計算之利息。(二)願供擔保，請
    准宣告假執行之判決。（原審為上訴人敗訴之判決，上訴人
    聲明不服）並上訴聲明：(一)原判決廢棄。(二)被上訴人迪士特
    公司、乙○○應連帶給付上訴人700,000元，其中100,000元
    自91年12月19 日起、600,000元部分自92年1月6日起，均至
    清償日止，按年息百分之五計算之利息。(三)願供擔保，請准
    宣告假執行之判決。
二、被上訴人迪士特公司、乙○○則以：訴外人甲○○僅為迪士
    特公司之掛名董事，雖登記出資額為2,000,000元，實際上
    甲○○根本未出資，且於92年1月間迪士特公司之董事已變
    更登記為戊○○，甲○○與上訴人之債務關係實與迪士特公
    司無關，故乙○○並無不法侵害上訴人之權利，迪士特公司
    亦毋庸連帶負責等語，資為抗辯。並答辯聲明：上訴駁回。
三、上訴人主張訴外人甲○○積欠上訴人700,000元，上訴人以
    臺灣士林地方法院92年度湖小字第252號、92 年度士簡字第
    566號民事判決為執行名義，聲請臺灣台北地方法院93年度
    執字第16601號強制執行事件，扣押甲○○在迪士特公司之
    出資額，惟迪士特公司法定代理人即被上訴人乙○○聲明異
    議，且陳報甲○○在迪士特公司之出資已於92年1月間轉讓
    而無任何出資之事實，業據提出扣押命令、陳報狀影本等件
    為證，且為被上訴人所不爭執，堪信為真正。上訴人又主張
    迪士特公司法定代理人乙○○所為之聲明異議，陳報甲○○
    在迪士特公司之出資已於92年1月間轉讓而無任何出資等語
    ，並不實在，上訴人因而受有債權無法受償之損害，被上訴
    人乙○○執行公司業務，實有侵害上訴人之權利，而應與迪
    士特公司連帶賠償等語，則為被上訴人所否認，並以上開情
    詞置辯。故本件兩造之爭點在於：上訴人聲請強制執行時，
    甲○○在迪士特公司是否有出資額？被上訴人乙○○所為之
    聲明異議是否構成侵權行為？茲分述之。
四、查迪士特公司原為大福電腦科技有限公司，於89年 7月14日
    設立登記，股東有黃方鶴、廖庚釧、宗琦如、王振銘、徐慶
    峰五人，出資額分別為600,000元、500,0 00元、200,000元
    、500,000元、200,000元，嗣於91年10月30日更名為迪士特
    公司，原股東出資轉讓，改推甲○○為董事，出資額為2,00
    0,000元，俟至92年1月13日，甲○○出資全部轉讓予戊○○
    ，改推戊○○為董事，戊○○又於92年10月 3日將出資全部
    轉讓予乙○○，此業經本院調取迪士特公司登記案卷查明屬
    實，並有公司變更登記表在卷足憑，且為兩造所不爭執，堪
    信為真正。
五、次查，上訴人係於92年8月8日以臺灣士林地方法院92年度湖
    小字第252號、92年度士簡字第566號民事確定判決（分別於
    92年7月22日、92年7月31日確定）為執行名義，聲請臺灣台
    北地方法院93年度執字第16601號強制執行事件，執行債務
    人甲○○之財產，經執行法院於94年12月13日發執行命令，
    在700,000元本息及執行費13,500元之範圍內扣押甲○○在
    迪士特公司之出資額，此亦經本院調取該執行卷宗查明屬實
    。而如上所述，甲○○在迪士特公司之出資額已在92年 1月
    13日轉讓予訴外人戊○○，上訴人於其後之92年8月8日聲請
    強制執行時，甲○○在迪士特公司之出資額已不存在，更遑
    論94年12月13日執行法院發執行命令時，甲○○在迪士特公
    司確無出資額存在，此亦有經濟部94年12月26日經授中字第
    09433385630號函復執行法院：「貴院副知本部禁止迪士特
    公司股東甲○○出資額轉讓或其他處分一案，查本部公司登
    記資料該公司最近一次核准之登記資料，甲○○並非該公司
    股東，復請查照。」在執行卷內可稽。則迪士特公司法定代
    理人乙○○於收受執行命令後，向執行法院陳報甲○○在迪
    士特公司之出資額已於92年1月申辦轉讓而無任何出資存在
    等語，應屬實在。
六、按「當事人主張有利於己之事實者，就其事實有舉證之責任
    。」民事訴訟法第277條定有明文。上訴人主張迪士特公司
    為甲○○獨資所有，戊○○、乙○○，為甲○○藏匿財產信
    託登記之人頭，被上訴人異議甲○○於92年1月申辦轉讓，
    顯不實在云云，既為被上訴人所否認，上訴人自應就此有利
    於己之事實，負舉證之責任。惟證人甲○○證稱：「原來迪
    士特公司之負責人是黃方鶴，他是丁○○（即乙○○之配偶
    ）的爸爸，他請我幫忙掛名擔任負責人，因為當時黃方鶴將
    近九十歲（黃方鶴是民國五年生的），所以我於91年擔任掛
    名負責人。」「我什麼錢都沒有出，簡單講就是掛名當人頭
    ，那時的公司是由一個陳小姐負責實際業務，我做到92年年
    初就沒有掛名了，那時公司要向銀行貸款，我的債信不好，
    所以就換人，後來換了戊○○擔任公司負責人，戊○○我根
    本不認識，今天與戊○○第一次見面。我本來就沒有出資，
    所以換成戊○○，戊○○她也沒有給我錢。」等語，證人戊
    ○○證稱：「92年1月間丁○○來找我，他希望我擔任負責
    人，我同意。我沒有出資，那時丁○○是公務人員，他拜託
    我擔任負責人，我不認識甲○○，當然也沒有將股金交給甲
    ○○，今天第一次看到甲○○。我也沒有將股金交給丁○○
    、黃方鶴，我是純幫忙。」等語，均無從證明迪士特公司為
    甲○○獨資所有，戊○○、乙○○為甲○○信託登記之人頭
    之事實；而上訴人所提出之93年5月4日財政部臺北國稅局中
    正稽徵所核發之財產歸屬清單，雖記載甲○○有迪士特公司
    2,000,000元投資，然查該清單「所屬年月」欄中，僅記載
    登記年月為91年，異動日期則為空白，顯見迪士特公司於92
    年 1月13日向經濟部所為甲○○出資全部轉讓予戊○○之變
    更登記，尚未經稅捐單位登錄，況執行法院發執行命令是在
    上述財產歸屬清單核發後之94年12月13日，自不得單憑該財
    產歸屬清單即認甲○○在執行法院發執行命令時仍有迪士特
    公司之出資2,000,000元。此外，上訴人始終不能提出其他
    證據，以證明迪士特公司乃甲○○獨資所開設，或戊○○、
    乙○○為甲○○出資額信託登記之人頭，則上訴人據此主張
    乙○○有不實陳報甲○○在迪士特公司出資云云，自無可採
    。
七、綜上所述，上訴人主張迪士特公司法定代理人乙○○故意不
    實陳報甲○○在迪士特公司出資，致上訴人受有債權無法受
    償之損害，並無可採，從而上訴人依民法侵權行為及公司法
    第23條第2 項之規定，請求被上訴人迪士特公司、乙○○連
    帶給付700,000元，及其中100,000元、600,00 0元部分，分
    別自91年12月19日、92年1月6日起均至清償日止，按年息百
    分之五計算之利息，為無理由，應予駁回。其假執行之聲請
    亦失所附麗，應併予駁回。原審為上訴人敗訴之判決，及駁
    回其假執行之聲請，並無不合。上訴意旨指摘原判決不當，
    求予廢棄改判，為無理由，應予駁回。
八、本件事證已臻明確，兩造其餘主張、陳述及所提證據，經審
    酌與本院前揭判斷不生影響，毋庸再予審酌，併此敘明
九、據上論結，本件上訴為無理由，爰判決如主文。
中    華    民    國    95    年    8    月    30    日
                    民事第十二庭
                        審判長法  官  張宗權
                              法  官  陳忠行
                              法  官  蕭艿菁
正本係照原本作成。
不得上訴。
中    華    民    國    95    年    8    月    30    日
                              書記官  王秀雲


司法院資訊處製作；財團法人民間司法改革基金會備份。
